【裁判字號】    99,訴,655
【裁判日期】    990729
【裁判案由】    毒品危害防制條例
【裁判全文】
臺灣高雄地方法院刑事判決               99年度訴字第655號
公  訴  人  臺灣高雄地方法院檢察署檢察官
被      告  甲○○○
選任辯護人  周君強律師（法扶）
被      告  乙○○
指定辯護人  蔡晉祐律師
上列被告因毒品危害防制條例案件，經檢察官提起公訴（99年度
偵字第2126號），本院判決如下：
    主  文
甲○○○販賣第二級毒品，處有期徒刑捌年。未扣案之販賣第二
級毒品所得新臺幣肆佰元沒收，如全部或一部不能沒收時，以其
財產抵償之。
乙○○販賣第二級毒品未遂，處有期徒刑肆年。扣案之門號0000
000000號行動電話壹支（含SIM 卡）沒收。未扣案之販賣第二級
毒品所得新臺幣貳仟元沒收，如全部或一部不能沒收時，以其財
產抵償之。
甲○○○、乙○○其他被訴部分無罪。
    事  實
一、甲○○○及乙○○為母女，住處均在高雄縣林園鄉○○村○○路83巷24號之4 ，甲○○○、乙○○2 人均明知甲基安非
    他命係毒品危害防制條例第2 條第2 項第2 款所列之第二級
    毒品（起訴書誤載為第一級毒品海洛因，業經公訴檢察官當
    庭更正），未經許可不得販賣，竟各意圖營利基於販賣第二
    級毒品甲基安非他命之犯意：（一）甲○○○於民國98 年
    12月28日上午7 時許，其高雄縣林園鄉○○村○○路83巷24
    號之4 住處，以新臺幣（下同）400 元之價格，販賣數量不
    詳之第二級毒品甲基安非他1 包予丙○○；（二）乙○○於
    98年12月28日下午2 時許，經己○○以所持用0000000000行
    動電話門號與乙○○持用0000000000行動電話門號聯絡後，
    2 人合意由乙○○以2000元之代價販賣數量不詳之第二級毒
    品甲基安非他命1 包予己○○，嗣己○○至乙○○高雄縣林
    園鄉○○村○○路83巷24號之4 住處，交付乙○○2000元後
    ，乙○○尚未及交付第二級毒品甲基安非他命予己○○前，
    己○○即遭警查獲。嗣於99年1 月8 日下午1 時許為警持搜
    索票前往甲○○○及乙○○前開住處搜索而查獲，並扣得乙○○持用之0000000000行動電話門號手機（含SIM 卡）1 支
    等物。
二、案經高雄市政府警察局丁○分局移送臺灣高雄地方法院檢察
    署檢察官偵查起訴。
    理  由
壹、有罪部分
一、按刑事訴訟法第159 條之2 規定：「被告以外之人於檢察事
    務官、司法警察官或司法警察調查中所為之陳述，與審判中
    不符時，其先前審判外之陳述具有較可信之特別情況，且為
    證明犯罪事實存否所必要者，得為證據。」。所謂「具有較
    可信之特別情況」係指被告以外之人於檢察事務官、司法警
    察官或司法警察調查中所為之陳述，從客觀上之環境或條件
    等情況加以觀察，有足以取代審判中反對詰問之可信性保證
    者而言（最高法院98年台上第7662號、98年台上第3011號判
    決意旨參照）。經查：證人丙○○於警詢時陳稱：伊於98年
    12 月28 日14時30分在高雄縣林園鄉○○村○○路48號前遭
    警方查獲之甲基安非他命，係伊於當日7 時許在高雄縣林園
    鄉○○村○○路83巷24-4號5 樓向其鄰居被告甲○○○所購
    得，伊於98年11月初開始向被告甲○○○購買甲基安非他命
    ，次數超過10次，每次均是400 元等語（見偵卷第39頁），
    與其於本院審理時證稱：上揭毒品甲基安非他命係伊98年12
    月28日中午12時許與被告甲○○○各出資400 元至林園電子
    遊戲場，由被告甲○○○購買後，再到被告甲○○○住處分
    得云云（見本院卷第94頁至第98頁）不符，且檢察官於偵查
    中雖有訊問丙○○，但僅以被告之身分詢問，並未令其就關
    於被告甲○○○之陳述具結（見偵卷第158 頁至第159 頁）
    ，是除證人丙○○於警詢時之陳述外，已無從再就同一供述
    者，取得與其上開審判外陳述之相同供述內容甚明。丙○○
    於警詢時之陳述，依其記載內容，係採取一問一答方式，且
    警方於當日14時30分許查獲丙○○持有之毒品甲基安非他命
    ，立即於當日16時10分詢問其毒品之來源，丙○○應尚未及
    權衡利害得失或受他人干預，並無充裕之時間供其捏造或掩
    飾，且查獲後立即詢問丙○○所持毒品來源，其記憶應仍甚
    清晰，陳述均係出於直接反應，此觀其陳稱上開毒品來源、
    去向之始末，係：伊當日7 時許在被告甲○○○之住處向被
    告甲○○○購得，當日7 時30分許在伊住處房間吸食一部分
    ，當日14時30分遭警查獲未及施用完畢之剩餘甲基安非他命
    等語自明。綜上情況判斷，丙○○於警詢之陳述，應具有較
    可信之特別情況，且為證明被告甲○○○上開犯罪事實之存
    否並有必要，故其於警詢之陳述，本院認符合刑事訴訟法第
    159 條之2 之情形，依法有證據能力。次按被告以外之人於
    審判外之陳述，雖不符刑事訴訟法第159 條之1 至之4 等4
    條之規定，而經當事人於審判程序同意作為證據，法院審酌
    該言詞陳述或書面陳述作成時之情況，認為適當者，亦得為
    證據；又當事人、代理人或辯護人於法院調查證據時，知有
    刑事訴訟法第159 條第1 項不得為證據之情形，而未於言詞
    辯論終結前聲明異議者，視為有前項之同意，同法第159 條
    之5 定有明文。本案下列所引用之供述及非供述證據，業經
    本院依法踐行調查證據程序，公訴人、被告均不爭執各該證
    據之證據能力，且迄本院言詞辯論終結前未就上開證據之證
    據能力聲明異議，又查無依法應排除其證據能力之情形，是
    後述所引用證據之證據能力均無疑義，依法自有證據能力，
    均得作為本案證據，先予敘明。
二、訊據被告甲○○○固坦承有於上揭時地交付價值400 元數量
    不詳之第二級毒品甲基安非他命1 包予丙○○；被告乙○○
    雖坦承有於上開時地收受己○○所交付之2000元等情，惟均
    矢口否認有何販賣第二級毒品甲基安非他命之行為，被告甲○○○辯稱：其與丙○○各出資400 元共同向「阿弟」購買
    甲基安非他命後，交付其中400 元之甲基安非他命予丙○○
    云云；被告乙○○辯稱：己○○交付之2000元，係為請其代
    購水果探望其住院之弟弟云云。經查：
  (一)被告甲○○○及乙○○為母女，住處均在高雄縣林園鄉○○
    村○○路83巷24號之4 ，其2 人均明知甲基安非他命係毒品
    危害防制條例第2 條第2 項第2 款所列之第二級毒品，未經
    許可不得販賣之事實，及被告甲○○○於98年12月28日上午
    7 時許，在上揭住處，交付價值400 元、數量不詳之第二級
    毒品甲基安非他命1 包予丙○○；被告乙○○於98年12月28
    日下午2 時許，經己○○以所持用0000000000行動電話門號
    與被告乙○○持用0000000000行動電話門號聯絡後，在上開
    住處，由己○○交付2000元予被告乙○○，嗣於99年1 月8
    日下午1 時許為警持搜索票前往被告2 人上開住處搜索而查
    獲，並扣得被告乙○○持用之0000000000行動電話門號手機
    （含SIM 卡）1 支等物之事實，業據被告甲○○○、乙○○
    坦承不諱（見本院卷第37頁、第103 頁背面至第104 頁背面
    ），核與證人丙○○於警詢及本院審理時之證述（見偵卷第
    38頁至第40頁、本院卷第94頁至第97頁背面）、證人己○○
    於偵查中及本院審理時之證述（見偵卷第128 頁至第129 頁
    、本院卷第59頁至第63頁）相符，並有高雄市政府警察局丁○分局搜索、扣押筆錄（見偵卷第51頁至第53頁）、高雄市
    政府警察局丁○分局扣押物品目錄表（見偵卷第55頁）、己○○持用之門號0000000000之雙向通聯紀錄（見偵卷第151
    頁至第153 頁）、本院99年度審簡字第878 號被告丙○○之
    判決書（見偵卷第156 頁至第157 頁）各1 份可證，堪認為
    真實。
  (二)被告甲○○○於上揭時地以400 元之價格，販賣數量不詳之
    第二級毒品甲基安非他1 包予丙○○之事實，業據證人丙○○於警詢時證稱：伊於98年12月28日14時30分在高雄縣林園
    鄉○○村○○路48號前遭警方查獲之甲基安非他命，係伊於
    當日7 時許在高雄縣林園鄉○○村○○路83巷24-4號5 樓向
    其鄰居被告甲○○○所購得，伊於98年11月初開始向被告甲○○○購買甲基安非他命，次數超過10次，每次均是400 元
    等語（見偵卷第39頁）明確，足以認定。被告甲○○○雖辯
    稱：其交付400 元之甲基安非他命予丙○○並向丙○○收取
    400 元，係因其與丙○○各出資400 元共同向「阿弟」購買
    甲基安非他命，始會交付其中400 元之甲基安非他命予丙○○云云。惟被告甲○○○於警詢時自承：證人丙○○係其鄰
    居，且與其並無糾紛等語（見偵卷第8 頁），倘事實如被告
    甲○○○上揭辯詞，則證人丙○○並無於警詢時設詞攀誣被
    告甲○○○之可能。且證人丙○○於偵查中經檢察官以被告
    身分訊問時陳稱：伊於98年12月28日直接到林園鄉○○村○○路「秀枝」住處，向其購買毒品甲基安非他命400 元後，
    當天上午即伊住家施用一部分，剩餘部分於伊要外出購買吸
    毒工具時遭警方查獲等語（見偵卷第158 頁至第159 頁），
    並詳述其向被告甲○○○購買甲基安非他命之始末及細節：
    「（為何知道要向「秀枝」的人買毒品？）93年左右就有跟
    她買過第一次，我在打麻將時有看過其他的人跟她買過，我
    就主動問她，是否有毒品，她說有。前後我總共跟他買過幾
    十次，最近從12月較有在跟她買，因為我其他的地方買不到
    。之前因為她賣的較貴，故沒有向她買。（如何跟「秀枝」
    買毒品？）直接到她住處找她買。」等語（見偵卷第159 頁
    ），亦足佐證證人丙○○上開於警詢證稱：伊於98年12月28
    日14時30分在高雄縣林園鄉○○村○○路48號前遭警方查獲
    之甲基安非他命，係伊於當日7 時許在高雄縣林園鄉○○村
    ○○路83巷24-4號5 樓向其鄰居被告甲○○○所購得，伊於
    98年11月初開始向被告甲○○○購買甲基安非他命，次數超
    過10分，每次均是400 元等語（見偵卷第39頁）之任意性及
    真實性，是證人丙○○於警詢所述，應是事實，而非臨時捏
    造。又一般交付毒品、現金通常係屬買賣毒品係常態事實，
    被告甲○○○所辯之情形則屬變態事實，被告甲○○○上揭
    辯稱已與一般常情不合。再被告甲○○○於本院審理時陳稱
    ：其與丙○○各出資400 元，由其1 人「單獨」騎機車至林
    園遊戲場向「阿弟仔」購買上開甲基安非他命後，再至其住
    處樓下與丙○○平分云云（見本院卷第97頁正背面），而證
    人丙○○於本院審理時則證稱：伊與被告甲○○○各出資
    400 元，由被告甲○○○騎機車「載」伊到林園遊戲場購買
    毒品，伊當時在外面等，買完後回到被告甲○○○家平分毒
    品（見本院卷第96頁背面至第97頁正面）云云，可見被告甲○○○所辯及證人丙○○於本院審理之證述，並非相符，應
    均非事實，而無可採。
  (三)被告乙○○於上揭時地與己○○以上開行動電話聯絡後，2
    人合意由被告乙○○以2000元之代價販賣數量不詳之第二級
    毒品甲基安非他命1 包予己○○，嗣己○○至被告乙○○高
    雄縣林園鄉○○村○○路83巷24號之4 住處，交付被告乙○○2000元後，被告乙○○未及交付第二級毒品甲基安非他命
    予己○○前，己○○即遭警查獲之事實，業據證人己○○於
    偵查中證稱：伊於98年12月25日下午2 時20分在林園鄉○○
    村○○路83巷口遭警方查獲伊持有之甲基安非他命1 包，雖
    非係向被告乙○○所買得，但伊於當日有先以所持用000000
    0000行動電話門號撥打被告乙○○所持用0000000000行動電
    話門號聯絡購買甲基安非他命事宜後，當日下午2 時至被告
    乙○○上揭住處5 樓交付2000元予被告乙○○，惟伊尚未拿
    到甲基安非他命，先回到車上拿玻璃吸食器準備上去吸食之
    前，即遭警方查獲等語明確（見偵卷第128 頁至第129 頁）
    。至證人己○○於本院審理時固改口證述：伊居住於屏東，
    某日至林園巧遇伊小學同學被告乙○○並留其手機號碼，後
    來伊以上揭行動電話與被告乙○○聯絡，被告乙○○提及其
    弟「大頭」住院，因伊與「大頭」自小熟識，伊乃約被告乙○○要一起去林園醫院探望「大頭」，但伊於98年12月28日
    自屏東至林園被告乙○○住處與被告乙○○見面後，伊因臨
    時有事要回屏東，乃交付2000元予被告乙○○，要其代買水
    果去探視「大頭」，其後即在被告乙○○上開住處樓下遇到
    警方臨檢查到伊吸食安非他命之過濾器等物，警方要伊配合
    指證被告乙○○，否則要拖很晚才讓伊回去，伊才配合指證
    云云（見本院卷第59頁至第62頁），而與被告乙○○所辯稱
    ：己○○交付之2000元，係為請其代購水果探望其住院之弟
    弟云云相符。惟依一般經驗法則，證人己○○既與「大頭」
    自小熟識，且與被告乙○○約好去探視住院之「大頭」，又
    已特地自屏東至林園與被告乙○○見面，準備一同前去林園
    醫院探視「大頭」，倘非有緊急重大事故，應無可能交付
    2000元予被告乙○○，要其代買水果去探視「大頭」，而自
    己折返屏東之理，然證人己○○卻於本院審理時證稱：「（
    98 年12 月28日那天為何回屏東？）因為我女朋友打電話。
    （找你何事？）我下班她都會找我。（是否有緊急的事情？
    ）沒有緊急的事情。（沒有緊急的事情，那你為何要趕回屏
    東？）（證人未回答。）」云云（見本院卷第62頁背面），
    可見證人己○○上開交付2000元予被告乙○○係因臨時有事
    要回屏東而要其代買水果去探視「大頭」之證述，不合常情
    。證人己○○又於本院審理時證稱其突然「不去」探視「大
    頭」係因：伊當日先接到伊女朋友電話，再與被告乙○○見
    面，才向被告乙○○說無法與其一起去看「大頭」，而其女
    朋友手機號碼前4 碼是0988，後3 碼是373 ，市話是
    00-0000000 云 云（見本院卷第63頁），惟核其上開證詞與
    其所持用之門號0000000000之雙向通聯紀錄（見偵卷第151
    頁至第153 頁）所示：98年12月28日中午後、證人己○○遭
    警方於98年12 月28 日14日20分查獲（見偵卷第44頁）前，
    證人己○○所持用之上開門號，於98年12月28日12時39分23
    秒與其女友00-0000000通話20秒後，緊接於98年12月28日12
    時42分14 秒 與被告乙○○所持行動電話門號0000000000號
    通話39秒之情形，可見證人己○○早於當日12時39分即已接
    獲其女友之電話，倘證人己○○有意折返，其於3 分鐘後即
    當日12時42 分 與被告乙○○通話時，即可與被告乙○○改
    約探望「大頭」之時間。然證人己○○於接獲其女友之電話
    後卻未立即折返，亦無與被告乙○○改約時間，反而於98年
    12月28日下午2 時許與被告乙○○見面後，始交付2000元予
    被告乙○○。是該2000元顯無可能是證人己○○交付被告乙○○代購水果探望「大頭」之用。證人己○○於本院審理時
    之上揭交付被告乙○○2000元係為請其代購水果探望「大頭
    」云云之證述，與其偵查中明確證述其向被告乙○○購毒之
    詳細經過情形不符，應係迴護被告乙○○之說詞，並與事實
    不合，而無可採。
  (四)毒品之非法交易向為政府查禁森嚴且重罰不寬貸之行為，為
    一般民眾普遍認知之事，倘非有利可圖，被告甲○○○、乙○○2 人，絕無平白甘冒被查緝重罰之高度風險，而販賣毒
    品之理，是其販入之價格當較其出售之價格為低，而有從中
    賺取買賣價差牟利之意圖及事實，應屬合理認定。又販賣毒
    品係違法行為，非可公然為之，亦無公定價格，容易分裝並
    增減份量，而每次買賣之價量，可能隨時依雙方關係深淺、
    資力、需求量及對行情之認知、來源是否充裕、販賣者是否
    渴求資金、查緝是否嚴緊、購買者被查獲時供述購買對象之
    可能風險之評估等，因而異其標準，並機動調整，非可一概
    論之，是販賣毒品之利得除被告坦承犯行或價量俱臻明確外
    ，委難察得其交易實情，然販賣者從價差或量差中牟利之方
    式雖異，惟其販賣行為在意圖營利則屬同一；從而，舉凡有
    償交易，除足以反證其確係另基於某種非圖利本意之關係外
    ，通常尚難因無法查悉其販入價格，做為是否高價賣出之比
    較，諉以無營利之意思而阻卻販賣犯行之追訴。倘被告甲○○○、乙○○未因販賣上開毒品而從中牟利，當無冒險購買
    昂貴毒品及耗時費力聯繫之閒情，堪認被告甲○○○、乙○○上開所為，必有從中賺取買賣價差牟利之事實，足徵被告
    被告甲○○○、乙○○主觀上均確有賺取價差以為營利之不
    法意圖。
  (五)綜上所述，本案事證明確，被告甲○○○、乙○○所辯，均
    不足採信，其2人之犯行，均堪認定，應依法論科。
三、按刑法上犯罪類型為「販賣」者之既、未遂，以買賣之標的
    物已否交付為區分標準；如僅就買賣之內容意思表示一致，
    而尚未交付標的物時，應論以販賣未遂（最高法院89年台上
    第2798號判決意旨參照）。是核被告甲○○○所為，係犯毒
    品危害防制條例第4 條第2 項之販賣第二級毒品罪；其持有
    第二級毒品低度行為，為販賣第二級毒品重度行為所吸收，
    不另論罪。被告乙○○所為，犯毒品危害防制條例第4 條第
    6 項、第2 項之販賣第二級毒品未遂罪，其持有第二級毒品
    之低度行為為其販賣第二級毒品之高度行為所吸收，不另論
    罪，又其行為僅止於未遂階段，為未遂犯，爰依刑法第25條
    第2 項之規定減輕其刑。公訴意旨認被告乙○○此部分犯行
    係犯毒品危害防制條例第4 條第2 項之販賣第二級毒品既遂
    罪，容有未洽。起訴書之起訴事實均誤載為第一級毒品海洛
    因，論罪法條亦隨之誤植，均經公訴檢察官當庭更正。至公
    訴意旨雖認被告甲○○○、乙○○就上開犯行均為共同正犯
    乙節，亦有未合，詳如無罪部分所述。爰審酌被告甲○○○
    、乙○○均意圖營個人私利，不顧國家法令，而為上開之販
    賣毒品行為，嚴重助長毒品氾濫，並足以衍生其他犯罪，嚴
    重危害社會治安及國民健康，所為誠屬不該，惟念及被告甲○○○、乙○○2 人次販賣第二級毒品甲基安非他命之數量
    非鉅，被告乙○○所販賣予己○○之第二級毒品甲基安非他
    命部分，未及交付毒品，己○○即遭警方查獲，所造成之實
    質損害稍有減少，及被告甲○○○、乙○○個別犯罪之動機
    、目的、智識程度、生活狀況等一切情狀，分別量處如主文
    所示之刑。又按行動電話服務須以晶片卡（即SIM 卡）為使
    用介面，因此電信公司於出租行動電話門號予消費者使用時
    ，即同時附帶提供晶片卡給消費者作為門號使用之介面，故
    電信公司接受消費者申辦門號並將該門號開通上線時，該晶
    片卡之所有權已移轉於消費者（最高法院98年度台上字第77
    05號判決意旨參照）。扣案之行動電話1 支（含門號000000
    0000號SIM 卡），為被告乙○○所持用，業據被告乙○○陳
    述明確（見警卷第15頁），應為被告乙○○所有，並供其為
    上開販毒行為之用，爰依毒品危害防制條例第19條第1 項規
    定宣告沒收。被告甲○○○、乙○○如上開事實所載之販毒
    所得400 元、2000元，均係販賣毒品所得財物，應依毒品危
    害防制條例第19條第1 項規定宣告沒收，如全部或一部不能
    沒收時，各以被告甲○○○、乙○○之財產抵償之。至扣案
    之門號00000000000 、0000000000號行動電話2 支（含SIM
    卡2 張），並無證據證明與本案有關，爰不宣告沒收。另被
    告甲○○○就上開事實所販賣予丙○○，且經丙○○施用剩
    餘之毒品甲基安非他命，係經警方在丙○○之案件中查獲並
    扣得相關之毒品（見警卷第37頁至第40頁），是上開毒品，
    自應於丙○○所犯之罪併宣告沒收或沒收銷燬，無庸於被告
    甲○○○所犯上開案件中宣告沒收或沒收銷燬（最高法院98
    年度台上字第1223號判決意旨參照）；被告乙○○尚未交付
    予己○○之毒品，並未查獲，自無從宣告沒收或沒收銷燬，
    併為說明。
貳、無罪部分
一、公訴意旨略以：甲○○○及乙○○為母女，2 人均明知海洛
    因係毒品危害防制條例第2 條第2 項第1 款所列之第一級毒
    品，未經許可不得販賣，竟基於販賣第一級毒品海洛因之「
    犯意聯絡」，於民國98年12月28日上午7 時許，在乙○○與
    甲○○○之高雄縣林園鄉○○村○○路83巷24號之4 住處，
    以新臺幣（下同）400 元之價格，販賣數量不詳之第一級毒
    品海洛因1 包予丙○○，並由甲○○○交付之；又於98年12
    月28日下午2 時許，經己○○以所持用0000000000行動電話
    門號與乙○○持用0000000000行動電話門號聯絡後，同在上
    開住處，以2000元之代價販賣數量不詳之第一級毒品海洛因
    1 包予己○○，並由乙○○交付之。因認被告甲○○○、乙○○「共同」涉犯毒品危害防制條例第4 條第2 項販賣第二
    級毒品罪嫌。（即除上揭被告甲○○○販賣甲基安非他命予
    丙○○，及被告乙○○販賣甲基安非他命予己○○之有罪部
    分外，公訴意旨尚認被告乙○○「共同」販賣甲基安非他命
    予丙○○，及被告甲○○○「共同」販賣甲基安非他命予己○○）
二、按犯罪事實應依證據認定之，無證據不得認定犯罪事實；又
    不能證明被告犯罪者，應諭知無罪之判決；刑事訴訟法第
    154 條第2 項、第301 條第1 項分別定有明文。又按刑事訴
    訟法上所謂認定犯罪事實之證據，係指足以認定被告確有犯
    罪行為之積極證據而言，如未能發現相當證據或證據不足以
    證明，自不能以推測或擬制之方法，以為裁判基礎，最高法
    院29年上字第3105號及40年台上字第86號分別著有判例可資
    參照。而認定不利於被告之事實，須依積極證據，茍積極證
    據不足為不利被告之認定時，即應為有利於被告之認定，更
    不必有何有利之證據；又認定犯罪事實所憑之證據，雖不以
    直接證據為限，間接證據亦包括在內，然而無論直接證據或
    間接證據，其為訴訟上之證明，須於通常一般之人均不致有
    所懷疑，而得確信其為真實之程度者，始得據為有罪之認定
    ，倘其證明尚未達到此一程度，而有合理之懷疑存在而無從
    使事實審法院得有罪之確信時，即應由法院為諭知被告無罪
    之判決，且告訴人之告訴，係以使被告受刑事訴追為目的，
    是其陳述是否與事實相符，仍應調查其他證據以資審認，最
    高法院亦分別著有30年上字第816 號、76年台上字第4986
    號、52年台上字第1300號判例可資參照。
三、公訴人認被告涉有上開罪嫌，無非係以被告甲○○○之供述
    、被告乙○○之供述、證人丙○○於警詢及偵查中之陳述、
    證人己○○之證述及警詢時之陳述、證人己○○持用之0000
    000000門號與被告乙○○持用之0000000000門號通聯紀錄1
    份、他案被告戊○○持用之0000000000門號與被告甲○○○
    持用之0000000000於98年10月13日晚間9 時3 分21秒之通訊
    監察譯文、他案被告吳政諭持用之0000000000門號與000000
    0000門號持用人於98年10月22日下午1 時20分32秒之通訊監
    察譯文、高雄市政府警察局丁○分局搜索扣押筆錄、扣押物
    品目錄表各1 份等，為其主要論據。
四、經查：
  (一)被告甲○○○之供述、被告乙○○之供述、證人丙○○於警
    詢及偵查中之陳述，均未陳稱被告甲○○○、乙○○2 人有
    公訴意旨所指「共同」販賣第二級毒品甲基安非他命之情形
    。而證人己○○之證述、證人己○○持用之0000000000門號
    與被告乙○○持用之0000000000門號通聯紀錄，均與被告甲○○○無關。他案被告戊○○持用之0000000000門號與被告
    甲○○○持用之0000000000於「98年10月13日」晚間9 時3
    分21秒之通訊監察譯文、他案被告吳政諭持用之0000000000
    門號與0000000000門號持用人於「98年10月22日」下午1 時
    20 分32 秒之通訊監察譯文、扣押之手機3 支等，縱可證明
    被告甲○○○、乙○○於「他案」有「共同」販賣第二級毒
    品甲基安非他命之事實，但在一罪一罰之前提下，每一次犯
    罪事實，均應視為獨立事件，是上開證據尚與公訴意旨所指
    之被告甲○○○、乙○○2 人於「98年12月28日」「共同」
    販賣第二級毒品甲基安非他命之事實無關。
  (二)證人丙○○於警詢及偵查中均明確指稱：其係向被告甲○○○購買第二級毒品甲基安非他命等語（見警卷第38頁至第39
    頁見偵卷第158 頁至第159 頁），並無一語提及被告乙○○
    有與被告甲○○○「共同」販賣第二級毒品甲基安非他命予
    伊之情形，可見被告乙○○應無公訴意旨所指共同販賣第二
    級毒品甲基安非他命予丙○○。
  (三)證人己○○於偵查中雖證稱：「（你所施用的安非他命來源
    ？）我是透過國小同學乙○○，向她的媽媽甲○○○買的。
    」云云（見偵卷第128 頁），惟其同時亦證稱：「（購買的
    時間、地點？）我都先以自己手機號碼0000000000打乙○○
    手機0000000000，我將乙○○手機號碼輸入在我手機裏，通
    訊錄裏是註明吳大頭，之後乙○○就叫我去她高雄縣林園鄉
    ○○路83巷24之4 號5 樓家裏拿，每次都拿3 仟元，這次是
    拿2 仟元。第一次時間在今年10月中旬，第二次在10月底，
    第三次在11月底，第四次在12月6 日，這次我剛好是領薪資
    ，所以日子記得很清楚，第五次就是今天（按：指98年12月
    28日）下午2 點，我剛把錢拿上去要下來車裏拿玻璃器上去
    吸常就被查獲，至於扣案一小包安非他命是上次用完的殘渣
    ，這次我毒品還沒拿到手就被警方查獲，但我2 仟元已給乙○○了。（每次錢都是給誰？拿毒品之人又是誰？）我前四
    次都是拿給甲○○○，毒品也是甲○○○拿給我的，這次是
    乙○○開門，所以我2 仟元是拿給乙○○，再下樓拿吸食器
    要上去施用時就被查獲了。（這五次接電話的人是誰？）是
    乙○○，甲○○○沒有留電話給我。（所以是她們二人一起
    賣毒品？）我不知道，我就是打電話給乙○○，甲○○○就
    是負責拿毒品給我。」等語（見偵卷第129 頁）。可見證人
    己○○所指述被告甲○○○與被告乙○○有「共同」販賣第
    二級毒品甲基安非他命予伊之具體事實，均係伊所述之「前
    4 次」，而非本件98年12月28日之「第5 次」，據證人己○○之證述，公訴意旨所指證人己○○98年12月28日至上址購
    買第二級毒品甲基安非他命當次，係由被告乙○○以上揭行
    動電話聯絡，並由被告乙○○收受價金，而無查獲被告甲○○○有何參與之行為，依一罪一罰之論斷，縱被告甲○○○
    於證人己○○所述之「前4 次」有與被告乙○○「共同」販
    賣第二級毒品甲基安非他命，然仍不能據以推論被告甲○○○有於本件98年12月28日與被告乙○○「共同」販賣第二級
    毒品甲基安非他命予己○○。
  (四)此外，復查無其他證據足使本院形成除上揭被告甲○○○販
    賣甲基安非他命予丙○○，及被告乙○○販賣甲基安非他命
    予己○○之有罪部分外，公訴意旨所指被告乙○○「共同」
    販賣甲基安非他命予丙○○，及被告甲○○○「共同」販賣
    甲基安非他命予己○○犯行之確信，揆諸上揭法條及判例意
    旨，自難遽以毒品危害防制條例第4 條第2 項販賣第二級毒
    品罪相繩。
五、綜上所述，上開部分不能證明被告甲○○○、乙○○犯罪，
    依法應為被告甲○○○、乙○○無罪之判決。
據上論斷，應依刑事訴訟法第299 條第1 項前段、第301 條第1
項，毒品危害防制條例第4 條第2 項、第6 項、第19條第1 項，
刑法第11條前段、第25條，判決如主文。
本案經檢察官庚○○到庭執行職務。
中    華    民    國    99    年    7     月    29    日
                  刑事第二庭    審判長法  官  吳進寶
                                      法  官  李昆南
                                      法  官  施盈志
以上正本證明與原本無異。
如不服本判決應於收受送達後10日內向本院提出上訴書狀，並應
敘述具體理由；如未敘述上訴理由者，應於上訴期間屆滿後20日
內向本院補提理由書（均須按他造當事人之人數附繕本）「切勿
逕送上級法院」。
中    華    民    國    99    年    7     月    29    日
                                      書記官  林雅婷
附錄本判決論罪之法條：
毒品危害防制條例第4條
製造、運輸、販賣第一級毒品者，處死刑或無期徒刑；處無期徒
刑者，得併科新臺幣 1 千萬元以下罰金。
製造、運輸、販賣第二級毒品者，處無期徒刑或 7 年以上有期徒
刑，得併科新臺幣 7 百萬元以下罰金。
製造、運輸、販賣第三級毒品者，處 5 年以上有期徒刑，得併科
新臺幣 5 百萬元以下罰金。
製造、運輸、販賣第四級毒品者，處 3 年以上 10 年以下有期徒
刑，得併科新臺幣 3 百萬元以下罰金。
製造、運輸、販賣專供製造或施用毒品之器具者，處 1 年以上 7
年以下有期徒刑，得併科新臺幣 1 百萬元以下罰金。
前五項之未遂犯罰之。

司法院資訊處製作；財團法人民間司法改革基金會備份。
